臺灣臺中地方法院刑事判決　　　　　　　94年度易字第1360號
公　訴　人　臺灣臺中地方法院檢察署檢察官
被　　　告　丙○○
上列被告因竊盜案件，經檢察官提起公訴（九十四年度偵字第九
二五五號），本院合議庭裁定由受命法官獨任進行簡式審判程序
，判決如下：
    主  文
丙○○結夥三人以上，攜帶兇器竊盜，累犯，處有期徒刑玖月。
扣案之電線壹條沒收。
    犯罪事實
一、丙○○迭有竊盜前科，前於民國八十八年間，因竊盜案件，
    經臺灣南投地方法院於八十八年八月十九日以八十八年度易
    字第八五號判決判處有期徒刑二年，於八十八年九月六日確
    定，嗣於九十年九月五日假釋付保護管束期滿未經撤銷視為
    執行完畢；再於九十一年間，先後因竊盜及違反毒品危害防
    制條例案件，分別經臺灣南投地方法院於九十一年八月二十
    二日以九十一年度易字第三九０號判決判處有期徒刑七月，
    上訴後經撤回上訴而於九十一年十月二十九日確定，以及經
    該院於九十一年十月九日以九十一年度訴字第三四七號判決
    判處有期徒刑九月，於九十一年十一月二日確定，經法院定
    應執行刑有期徒刑一年三月，甫於九十三年五月二十四日假
    釋付保護管束期滿未經撤銷視為執行完畢。詎丙○○仍不知
    悔改，於九十四年五月三十日十四時四十分許，夥同真實姓
    名年籍不詳綽號「大胖」之成年男子及另一姓名年籍不詳之
    成年男子，共同基於意圖為自己不法所有之犯意聯絡，結夥
    三人以上，並由丙○○攜帶其所有且客觀上足以對他人生命
    、身體構成危險，可作兇器使用、長約十五公分之斜口鉗子
    一支（未扣案），共乘車牌號碼PC—一一四八號自小客車，
    前往臺中市○○○街與五權西一街路口附近，見乙○○所有
    車牌五R —五五八０號自小客車停放於該處，先由丙○○與
    「大胖」之男子破壞防盜器，並以不詳工具（未扣案）破壞
    車門鎖進入車內（毀損部分未具告訴），竊取乙○○所有之
    零錢新台幣（下同）三百元得手後，接續將該汽車電源線拉
    出，以丙○○所有自備之電線一條引電發動車輛欲竊取該車
    ，另一姓名不詳之男子則坐在PC—一一四八號車內負責把風
    及接應，適經路人詹益誌行經該處發現上情隨即報警處理，
    為警到場處理而未得手，並當場查獲丙○○，且扣得丙○○
    所有供行竊用之電線一條，「大胖」及另一姓名年籍不詳之
    男子見狀趁隙駕駛PC—一一四八號自小客車逃逸。
二、案經臺中市警察局第一分局報請臺灣臺中地方法院檢察署檢
    察官偵查起訴。
    理  由
一、本件被告丙○○所犯係死刑、無期徒刑、最輕本刑為三年以
    上有期徒刑以外之罪，其於準備程序中就被訴事實為有罪之
    陳述，經告知簡式審判程序之旨，並聽取公訴人及被告之意
    見後，本院合議庭認為適宜而裁定由受命法官獨任進行簡式
    審判程序，合先敘明。
二、訊據被告丙○○對於上揭犯罪事實坦承不諱，核與被害人乙
    ○○於警詢中指訴之情節大致相符（見偵查卷第三十頁至第
    三一頁警詢筆錄），復經證人即在場見聞之詹益誌於警、偵
    訊時證述被告丙○○等三人上開行竊過程明確（見偵查卷第
    三二頁至第三四頁警詢筆錄、第八四頁偵訊筆錄），並有贓
    物認領保管收據一紙、查獲蒐證照片八張及現場圖一份等件
    附卷可稽（見偵查卷第四五頁至第五十頁），且有其等供行
    竊用之電線一條扣案可證，足認被告自白與事實相符。本件
    事證明確，被告犯行洵堪認定。
三、按刑法上所謂結夥三人以上係指有共同犯罪之故意，結為一
    夥而言，把風行為，在排除犯罪障礙，助成犯罪之實現，在
    合同意思範圍內分擔犯罪行為之一部，故亦係共同正犯而應
    計入結夥之內（最高法院七十二年臺上字第三二０一號判決
    意旨參照）；又按刑法第三百二十一條第一項第三款之攜帶
    兇器竊盜罪，係以行為人攜帶兇器為其加重條件，此所謂兇
    器，其種類並無限制，凡客觀上足以對人之生命、身體、安
    全構成威脅，具有危險性之兇器為已足，並不以攜帶之初有
    行兇之意圖為必要（最高法院七十九年度臺上字第五二五三
    號判例意旨參照）；且按攜帶兇器竊盜，祇須行竊時攜帶具
    有危險性之兇器為已足，並不以攜帶之初有行兇之意圖為必
    要（最高法院六十二年度臺上字第二四八九號判例意旨參照
    ）。查本件被告攜帶以行竊之斜口鉗子一支，雖未扣案，惟
    其主要構成部分為金屬材質，且為尖銳之物，並具有一定之
    重量，以之揮刺、擊打，足以傷害人之生命，客觀上顯足以
    對人身安全構成威脅，是該工具應屬刑法第三百二十一條第
    一項第三款所稱之「兇器」甚明。是核被告所為，係犯刑法
    第三百二十一條第一項第三款、第四款之結夥三人以上，攜
    帶兇器竊盜罪。被告與「大胖」及另一真實姓名年籍不詳之
    成年男子三人間，就本件犯行有犯意聯絡及行為分擔，為共
    同正犯；又數行為於同時同地或密切接近之時地實施，侵害
    同一之法益，各行為之獨立性極為薄弱，依一般社會健全觀
    念，在時間差距上，難以強行分開，在刑法評價上，以視為
    數個舉動之接續施行，合為包括之一行為予以評價，較為合
    理，則屬接續犯，而為包括之一罪（最高法院八十六年臺上
    字第三二九五號判例意旨照），查被告等三人於竊取乙○○
    所有之三百元得手後，續行竊取乙○○所有之汽車未得手，
    前後竊行均在同一時、地發生，且均侵害乙○○之財產法益
    ，應認係接續犯，為包括之一罪，而論以較重之竊盜既遂罪
    。又查被告前於九十一年間，先後因竊盜及違反毒品危害防
    制條例案件，分別經臺灣南投地方法院於九十一年八月二十
    二日以九十一年度易字第三九０號判決判處有期徒刑七月，
    上訴後經撤回上訴而於九十一年十月二十九日確定，以及經
    該院於九十一年十月九日以九十一年度訴字第三四七號判決
    判處有期徒刑九月，於九十一年十一月二日確定，經法院定
    應執行刑有期徒刑一年三月，甫於九十三年五月二十四日假
    釋付保護管束期滿未經撤銷視為執行完畢，有被告之刑案資
    料查註紀錄表及臺灣高等法院被告全國前案紀錄表各一份附
    卷可考，其受有期徒刑執行完畢後，於五年內再犯本件有期
    徒刑以上之罪，為累犯，應加重其刑。爰審酌被告迭有如犯
    罪事實所示之竊盜前科，甫於九十三年五月二十四日執行完
    畢，猶不知悔悟，正值青壯，不思正途牟取利益，僅因一時
    貪慾，復為本件竊盜犯行，顯未見矯治教化之效，造成被害
    人受有財物上損失，助長社會行竊歪風，量刑不宜過輕，惟
    念及被告犯後坦承犯行，態度尚稱良好，然迄未與被害人達
    成和解，並審酌前案量刑輕重等一切情狀，量處如主文所示
    之刑。扣案之電線一條，係被告所有供行竊所用之物，業經
    被告供明在卷，爰依刑法第三十八條第一項第二款規定宣告
    沒收之。至被告持以行竊之斜口鉗子一支及破壞門鎖之不詳
    工具，雖係供為本件犯罪所用，惟並未扣案，且於事後經被
    告丟棄斜口鉗子之情，已據被告供述在卷（見偵查卷第七八
    頁偵訊筆錄），顯已滅失，該不詳工具形體不明，又均非違
    禁物，為免將來執行沒收產生困難，爰不另予以宣告沒收，
    併此敘明。
據上論斷，應依刑事訴訟法第二百七十三條之一第一項、第二百
九十九條第一項前段，刑法第二十八條、第三百二十一條第一項
第三款、第四款、第四十七條、第三十八條第一項第二款，判決
如主文。
本案經檢察官甲○○到庭執行職務
中　　華　　民　　國　　94　　年　　8 　　月　　10　　日
                  臺灣臺中地方法院刑事第八庭
                      法  官  吳 崇 道
上為正本係照原本作成
如不服本判決，應於判決送達後十日內向本院提出上訴狀（須附
繕本），上訴於臺灣高等法院臺中分院。
                      書記官  柳 寶 倫
中　　華　　民　　國　　94　　年　　8 　　月　　10　　日
附錄論罪科刑法條
刑法第三百二十一條
犯竊盜罪而有左列情形之一者，處六月以上、五年以下有期徒刑：
一  於夜間侵入住宅或有人居住之建築物、船艦或隱匿其內而犯之者。
二  毀越門扇、牆垣或其他安全設備而犯之者。
三  攜帶兇器而犯之者。
四  結夥三人以上而犯之者。
五  乘火災、水災或其他災害之際而犯之者。
六  在車站或埠頭而犯之者。
前項之未遂犯罰之。
